臺灣臺中地方法院刑事裁定　　　　　　100年度撤緩字第226號
聲　請　人　臺灣臺中地方法院檢察署檢察官
受　刑　人　吳寶中
上列聲請人因受刑人業務過失傷害案件，聲請撤銷緩刑之宣告(
100年度執聲字第2930號)，本院裁定如下:
    主    文
聲請駁回。
    理    由
一、聲請意旨略以:受刑人吳寶中因業務過失傷害案件，經臺灣
    高等法院臺中分院98年4月8日以97年度交上易字第2119號(9
    7年度偵緝字第713號)判處有期徒刑5月，緩刑3年，並應於
    緩刑期內，依附件之和解筆錄內容履行【附件和解筆錄內容
    如下:受刑人願意給付被害人連寶靜新臺幣(下同)25萬元，
    除於98年2月24日先行給付3萬元外，其餘22萬元自民國98年
    4月15日起至100年10月15日止，於每月15日各給付7千元，
    另最後一期於100年11月15日給付3千元，若一期未履行視為
    全部到期】，於98年4月8日確定在案。惟受刑人經以函文通
    知應於緩刑期限內，依和解筆錄內容向被害人連寶靜支付財
    產上損害賠償共25萬元，卻於合法收受送達證書後，於上述
    期間內，除於98年2月24日當庭給付被害人3萬元外，僅自98
    年4月至98年7月間支付被害人2萬1千元(聲請書誤載1萬5千
    元)，自98年7月31日迄今，仍未遵期履行，顯然違反刑法第
    74條第2項第3款所定之負擔情節重大，顯然緩刑對其難收矯
    治之效，依法聲請撤銷其緩刑之宣告云云。
二、按「緩刑宣告，得斟酌情形，命犯罪行為人為下列各款事項
    ：三、向被害人支付相當數額之財產或非財產上之損害賠償
    」；「受緩刑之宣告而有違反第74條第2項第1款至第8款所
    定負擔情節重大者，足認原宣告之緩刑難收其預期效果，而
    有執行刑罰之必要者，得撤銷其宣告」，刑法第74條第2項
    第3款、第75條之1第1項第4款固分別定有明文。惟按違反負
    擔之情節是否確屬重大，仍應斟酌緩刑期間命應遵守事項之
    達成與宣告緩刑之目的而為認定，要非受緩刑宣告之人一有
    違反之情事即應撤銷該緩刑之宣告，且受緩刑宣告之人縱有
    違反負擔而情節重大者，亦應審酌其緩刑是否確難收其預期
    效果，且非執行刑罰無法達成矯正之目的，尤其，刑法第74
    條第2項第3、4款之以命犯罪行為人向被害人或公庫支付一
    定之金額作為緩刑宣告之負擔，於宣告緩刑前即應考慮犯罪
    人實際之償還能力，避免流於形式，其中，命犯罪行為人向
    被害人或公庫支付一定之金額之負擔，依刑法第74條第4項
    之規定，既得為民事強制執行之名義，即依法另有追索途徑
    而得以保障。而權衡刑罰之目的在於制裁不法，而緩刑之宣
    告係為給予犯罪行為人自新之機會，受緩刑宣告者，其後若
    有不能履行向被害人或公庫支付一定金額之負擔時，應先予
    究明其無法履行之原因是否正當，或僅係推諉拖延時間(如
    確有支付能力，而故不給付)，若確係因經濟窘困，或頓失
    給付能力，得否能因受緩刑宣告之人一時無法履行，即僅以
    無民事上之支付能力，即認應以刑罰制裁取代緩刑宣告之效
    果，自有詳酌之必要。再者，揆之刑法第75條之1第1項第4
    款其立法理由係以:修正條文第74條第2項增列法院於緩刑期
    間內，得命犯罪行為人於緩刑期內遵守之事項(例如向被害
    人支付相當數額、向公庫支付一定之金額、接受精神、心理
    輔導、提供義務勞務或其他為預防再犯之事項)，明定違反
    該條所定事項情節重大者，得撤銷其緩刑宣告，以期周延。
    所謂「情節重大」，係指受判決人顯有履行負擔之可能，而
    隱匿或處分其財產、故意不履行、無正當事由拒絕履行或顯
    有逃匿之虞等情事而言，法院撤銷緩刑與否，仍應以「足認
    原宣告之緩刑難收其預期效果，而有執行刑罰之必要」之實
    質要件做為審認標準。
三、經查:
(一)受刑人因業務過失傷害案件，經臺灣高等法院臺中分院以97
    年度交上易字第2119號刑事判決，判處有期徒刑5月，緩刑3
    年，並應於緩刑期內，依前開附件之和解筆錄內容履行，並
    於98年4月8日確定在案，有該刑事判決書正本及臺灣高等法
    院被告前案紀錄表各1份在卷可稽。雖受刑人迄今尚未依上
    開刑事判決所附和解筆錄內容，按期向被害人連寶靜給付財
    產上損害賠償共25萬元，惟受刑人另於100年10月20日給付
    被害人5萬元，連同其於98年2月24日先行給付之3萬元，及
    於98年4月、5月、6月給付之匯款各7千元共2萬1千元，合計
    賠償被害人10萬1千元，被害人因而同意改以10萬1千元達成
    和解，且不再追究被告之刑罰責任，並請求本院不要撤銷被
    告前開緩刑宣告等情，業據被害人具狀陳明在卷，並有和解
    書及本院電話紀錄表各1份附卷可稽。
(二)又受刑人於本院100年11月18日訊問時已陳稱:「(法官問:為
    什麼沒有按照判決所附條件履行?)答:因為判決3個月之後，
    我因為身體狀況不好，沒有辦法繼續工作失業了，沒有收入
    就無法按期還款，不是故意不還錢，我真的是沒有工作，沒
    有經濟能力。…我總共付給她(指被害人)10萬1千元，希望
    法院不要撤銷我的緩刑」等語。足見受刑人於受上開確定判
    決後，確曾給付部分賠償金額，並非全然不願履行判決所載
    給付金錢之負擔，則其因失業、生活困難，而無法再支付餘
    款，顯然並非故意不履行、無正當事由拒絕履行或顯有逃匿
    之虞等情形所致，本件尚無受刑人受緩刑宣告而有違反所定
    負擔情節重大，可認原緩刑之宣告難收其預期效果，而有執
    行刑罰之必要之情形。從而，聲請人聲請撤銷本件緩刑之宣
    告，經核與前揭規定不符，不能准許，應予駁回。
四、依刑事訴訟法第220條，裁定如主文。
中    華    民    國   100    年    11    月    28    日
                  刑事第三庭    法  官  丁智慧
上正本證明與原本無異。
如不服本裁定，應於裁定送達後5日內向本院提出抗告狀。(應附
繕本)
                                書記官  王志
中    華    民    國   100    年    11    月    28    日